【裁判字號】    97,交簡上,26
【裁判日期】    970415
【裁判案由】    過失傷害
【裁判全文】
臺灣臺北地方法院刑事判決            97年度交簡上字第26號
上  訴  人  臺灣臺北地方法院檢察署檢察官
被      告  乙○○
上列上訴人因被告過失傷害案件，不服本院九十七年度交簡字第
十五號，中華民國九十七年二月二十日第一審簡易判決（原起訴
案號：臺灣臺北地方法院檢察署九十六年度調偵字第一一二八號
），本院管轄之第二審合議庭判決如下：
    主  文
上訴駁回。
    事  實
一、乙○○於民國九十五年十二月八日下午六時三十分許，駕駛
    車牌號碼３２２３—ＥＰ號自用小客車沿臺北市○○區○○
    路北往南方向行駛，適甲○○騎乘車牌號碼ＵＹ２—８９５
    號重型機車於同路段前方行駛，乙○○本應注意車前狀況，
    並隨時採取必要之安全措施，且當時情形天候晴，夜間有照
    明，路面鋪裝柏油、乾燥狀態、無缺陷、無障礙物，視距良
    好，並無不能注意之情事，竟疏未注意前方甲○○騎乘之機
    車已因前方路口燈光號誌轉為紅燈而停車等候，煞車不及，
    其所駕駛車輛之右前車頭因而與甲○○騎乘機車後車尾發生
    碰撞，致甲○○人車倒地，並受有下背薦尾椎挫傷、雙膝挫
    傷等傷害，嗣臺北市政府警察局中正第一分局交通分隊警員
    何金麒據報前往處理，乙○○在現場向警員何金麒承認為肇
    事人，自首犯罪並接受裁判。
二、案經甲○○訴由臺北市政府警察局大安分局報請臺灣臺北地
    方法院檢察署檢察官偵查起訴，被告於本院九十六年度交易
    字第七六七號案件準備程序中為有罪之陳述，經本院裁定改
    以簡易判決處刑。
    理  由
一、上揭事實業據被告乙○○於警詢（見九十六年度發查字第一
    一三七號卷第六頁）、偵查（見九十六年調偵字第一一二八
    號卷第五頁）、原審（見九十六年度交易字第七六七號卷第
    三七頁）及本院審理（見本院卷第二三頁反面）坦承不諱，
    經核與告訴人甲○○於警詢中指訴被告駕駛上揭車輛未注意
    車前狀況與伊騎乘機車發生碰撞，致伊受有下背薦尾椎挫傷
    、雙膝挫傷等傷害等情相符（見九十六年度發查字第一一三
    七號卷第十二至十四頁），復有國立臺灣大學醫學院附設醫
    院九十六年三月九日診字第九六○二二三七三號診斷證明書
    （見九十六年度發查字第一一三七號卷第二一頁）、臺北市
    政府警察局交通警察大隊道路交通事故初步分析研判表（見
    九十六年度發查字第一一三七號卷第三十頁）、道路交通事
    故現場圖（見九十六年度發查字第一一三七號卷第三八頁）
    、臺北市政府警察局中正第一分局交通分隊道路交通事故補
    充資料表（見九十六年度發查字第一一三七號卷第三九頁）
    、臺北市○○○○○道路交通事故肇事人自首情形紀錄表（
    見九十六年度發查字第一一三七號卷第四十頁）、臺北市政
    府警察局中正第一分局交通分隊交通事故談話記錄表（見九
    十六年度發查字第一一三七號卷第四一、四二頁）、道路交
    通事故調查報告表(一)、(二)（見九十六年度發查字第一一三七
    號卷第四三、四四頁）、臺北市○○○○○道路交通事故照
    片黏貼紀錄表（見九十六年度發查字第一一三七號卷第四六
    至五十頁）及車籍查詢—基本資料詳細畫面（見九十六年度
    發查字第一一三七號卷第五一、五二頁）等資料附卷足憑，
    足徵被告之自白與事實相符，堪以採信。綜上所述，本件事
    證明確，被告犯行堪以認定，應依法論科。
二、核被告所為，係犯刑法第二百八十四條第一項前段之過失傷
    害罪。再查，本件車禍於報案時未報明肇事人姓名，臺北市
    政府警察局中正第一分局交通分隊警員何金麒據報前往處理
    ，被告在現場向警員何金麒承認為肇事人等情，有臺北市○
    ○○○○道路交通事故肇事人自首情形紀錄表附卷足憑（見
    九十六年度發查字第一一三七號卷第四十頁），堪認被告犯
    本罪後，在有偵查犯罪職權之機關未發覺犯人為何人前，即
    自首為肇事人，且於事後接受審判，核符刑法第六十二條前
    段規定自首之要件，自得依刑法第六十二條前段之規定減輕
    其刑。
三、原審認定被告犯行明確，兼衡其犯罪之手段、目的、動機、
    所產生之危害等一切情狀，依刑事訴訟法第四百四十九條第
    一項前段、第三項、刑法第二百八十四條第一項前段、第四
    十一條第一項前段、第六十二條、刑法施行法第一條之一規
    定，判處被告有期徒刑三月，如易科罰金，以新臺幣一千元
    折算一日，並依中華民國九十六年罪犯減刑條例第二條第一
    項第三款、第七條、第九條之規定，減為有期徒刑一月又十
    五日，如易科罰金，以新臺幣一千元折算一日，經核其認事
    用法均無違誤，量刑亦稱妥適，上訴意旨雖認被告於肇事後
    為情勢所迫始行自首，並非基於內心悔悟而為，原審漏未審
    酌被告自首之動機及情狀，遽為減刑，自有未合，且被告犯
    後態度不佳，毫無悔意，迄未賠償告訴人，原審僅量處有期
    徒刑三月，減為有期徒刑一月又十五日，量刑過輕；惟對於
    未發覺之罪自首而接受裁判者，即得依刑法第六十二條前段
    減輕其刑，並不以內心悔悟為法定要件，本件車禍於報案時
    未報明肇事人姓名，警員據報前往處理，被告在現場向警員
    承認為肇事人，且於事後接受審判，已如前述，核符刑法第
    六十二條前段規定自首之要件，原審援引刑法第六十二條之
    規定減輕其刑，並無違誤，復綜衡一切情狀，量處被告有期
    徒刑三月，減為有期徒刑一月又十五日，量刑尚屬妥適，並
    無檢察官所指摘過輕不當之情，從而，檢察官所為上訴，實
    無理由，應予駁回。
據上論斷，應依刑事訴訟法第四百五十五條之一第一項、第三項
、第三百六十八條，判決如主文。
本案經檢察官蔡立文到庭執行職務。
中    華    民    國    97    年    4     月    15    日
            刑事第十四庭  審判長法  官  宋松璟
                                法  官  孫萍萍
                                法  官  李家慧
以上正本證明與原本無異。
如不服本判決，應於判決送達後10日內，向本院提出上訴狀。
                                書記官  鄭淑丰
中    華    民    國    97    年    4     月    15    日


司法院資訊處製作；財團法人民間司法改革基金會備份。
